臺灣士林地方法院刑事判決
                                    111年度審簡上字第1號
                                    111年度審簡上字第3號
上  訴  人  
即  被  告  謝霈蓉



上列上訴人即被告因竊盜案件，不服本院士林簡易庭中華民國11
0 年11月26日110 年度士簡字第615 號第一審刑事簡易判決（聲
請簡易判決處刑案號：臺灣士林地方檢察署110 年度偵字第1775
9 號）、本院內湖簡易庭中華民國110 年11月30日110 年度湖簡
字第329 號第一審刑事簡易判決（聲請簡易判決處刑案號：臺灣
士林地方檢察署110 年度偵字第12475 號），先後提起上訴，經
本院管轄之第二審地方法院合議庭合併審理後，茲判決如下：
    主  文
原判決（臺灣士林地方法院內湖簡易庭110 年度湖簡字第329  
號）關於謝霈蓉被訴一百一十年五月二十一日竊盜及沒收部分均
撤銷。
前項撤銷部分，謝霈蓉犯竊盜罪，處拘役貳拾日，如易科罰金，
以新臺幣壹仟元折算壹日。
其餘上訴駁回。
第二項撤銷改判部分所處拘役貳拾日，與第三項上訴駁回部分所
處拘役貳拾日，應執行拘役參拾日，如易科罰金，以新臺幣壹仟
元折算壹日。緩刑貳年。
    事  實
一、謝霈蓉有下列兩次竊盜犯行：
(一)意圖為自己不法所有，基於竊盜犯意，於民國110 年5 月21
    日13時30分許，在臺北市○○區○○○路0 段0 號寶雅國際股份
    有限公司（下簡稱寶雅公司）「POYA寶雅士林芝山店」內，
    趁店員無暇注意之際，徒手竊取貨架上之「1028 Oil
　　Cut！超吸油蜜粉餅」1 個、「Mdmmd防曬控油氣墊蜜粉」1 
     個、韓版格紋布心形壓夾2 個、水鑽髮夾3 入組(兔子蘿蔔
    )1 組、金屬線夾3 入組(小貓星星藍)1 組、水鑽髮夾3入組
    (草莓)1 組、韓版不規則心形壓夾(綠)1 個、「俏正美BB 
　　Pure B+C糖衣錠80錠」1 盒（總價合計新臺幣〈下同〉1922元
    ），得手後另購濕紙巾1 包結帳離去。　　
(二)又意圖為自己不法所有，基於竊盜犯意，於110 年5 月27日1
    0時3 分許，在上址店內，趁店員無暇注意之際，徒手竊取
    店內貨架上「俏正美BB PureB+C糖衣錠80錠」1 盒、「護妍
    天使隱形痘痘貼30入日用型水楊)」1 盒、「護妍天使隱形
    痘痘貼綜合42入（日30+夜12)」1 盒、「優若美痘痘貼薄透
    型42入」1 盒、「MOMO girl輕透零毛孔防素顏霜」1 瓶（
    總計價值1744元），得手後另購溼紙巾1 包、妙鼻貼1 個結
    帳離去。　
　　嗣因該店店員清點貨架商品並核對銷貨紀錄後，發覺遭竊而
    通報寶雅公司稽核室保安部專案經理簡信慧報警處理，始為
    警循線查獲上情。
二、案經寶雅公司訴請臺北市政府警察局士林分局移送臺灣士林
    地方檢察署檢察官偵查後，聲請以簡易判決處刑。
　　理  由
一、程序部分：
（一）證據能力部分：
    1.後引簡信慧於警詢中之陳述，雖係被告以外之人於審判外
      以言詞所為之陳述，屬於傳聞證據，惟上訴人不僅認罪，
      在準備程序中並表示對證據能力均無意見等語，應解為其
      已經同意引用為證據，而本院審酌該等證據之作成情況，
      亦認為適當，故依刑事訴訟法第159 條之5 第1 項規定，
      前開筆錄應有證據能力。
    2.至於後述之其餘證據依法原則上均有證據能力，上訴人亦
      未對其證據能力有何抗辯，參酌最高法院97年度台上字第
      1069號判決意旨，此部分證據具有證據能力之法律依據，
      即不再贅述。　　
    3.卷附之臺灣高等法院被告前案紀錄表，依最高法院刑事大
      法庭110 年度台上大字第5660號裁定所示，係「司法機關
      相關人員依憑原始資料所輸入之前案紀錄，僅提供法官便
      於了解本案與他案是否構成同一性或單一性之關聯、被告
      有無在監在押等情事之用」，雖非刑事訴訟法第159 條之
      4 第1 款規定所稱「公務員職務上製作之紀錄文書、證明
      文書」，然其既係由從事司法行政業務之公務員，於通常
      業務過程中不間斷、有規律，依據被告各次刑事案件之偵
      查、審判與執行的原始資料，通報轉載而來，自可認其記
      載具有相當之正確性，而因此攸關製作人之責任與信譽，
      若有錯誤、虛偽，該員更可能因此負擔刑事及行政責任，
      復因前案紀錄表之紀錄大部分係完成於製作人之業務終了
      前後，該人在製作當時雖能預見日後可能會被提供作為個
      案證據，惟實難有因此針對特定個案預先安排、偽造的動
      機與可能，其性質類似於銀行出具之帳戶歷史交易明細，
      而與警員就特定刑案製作之職務報告有別，刻意虛偽記載
      之可能性極低，故足以保障其可信性，本院因認上開前案
      紀錄表係在可信之特別情況下所製作之文書，依刑事訴訟
      法第159 條之4 第3 款規定，應有證據能力，至其原始作
      用為何，在所不論（最高法院100 年度台上字第4813號、
      第5502號等判決要旨參照）。
（二）按一人犯數罪者，為相牽連之案件，刑事訴訟法第7 條第
      1 款定有明文，解釋上並得合併審判（刑事訴訟法第6 條
      規定參照），查上訴人兩次因竊盜案件，先後經臺灣士林
      地方檢察署檢察官以110 年度偵字第12475 號、第17759 
       號聲請簡易判決處刑後，分別經本院內湖簡易庭、士林
      簡易庭以110 年度湖簡字第329 號、110 年度士簡字第61
      5  號為簡易判決處刑在案，而上訴人就該兩案均提起上
      訴，依上說明，本院自得合併審理。　　　
二、實體部分：　　　
（一）訊據上訴人即被告謝霈蓉坦承上揭2 次竊盜犯行不諱，核
      與簡信慧於警詢中指述其店內兩次遭竊之情節相符（110 
       年度偵字第17759 號卷第8 頁，110 年度偵字第12475 
      號卷第12頁），此外，復有被竊商品之標籤資料、被告之
      結帳清單、監視器側錄畫面翻拍照片、臺灣士林地方檢察
      署勘驗筆錄各2 份，和解書1 份在卷（同上偵12475 號卷
      第18頁、第20頁、第26頁至第28頁、第42頁至第48頁，同
      上偵17759 號卷第13頁至第14頁、第18頁、第19頁、第30
      頁），及上開監視光碟2 片扣案可資佐證，足認上訴人之
      前開自白與事實相符，可以採信，本案事證明確，上訴人
      犯行洵堪認定，應依法論科。
（二）核上訴人2 次所為，均係犯刑法第320 條第1 項之竊盜罪
      。上訴人所犯上開兩罪，犯罪之時間、地點與所得均有不
      同，客觀上可以依其行為外觀，分開評價，故應分論併罰
      。
（三）原審基於同上認定，先後對上訴人論罪科刑，其中110 年
      度士簡字第615 號判決部分量處上訴人拘役20日，並諭知
      易科罰金之折算標準為以1000元折算1 日，緩刑2 年，11
      0 年度湖簡字第329 號判決部分則量處上訴人拘役30日，
      並諭知易科罰金之折算標準為以1000元折算1 日，另諭知
      沒收、追徵上訴人該次之犯罪所得，前者之認事用法均無
      違誤，量刑亦甚妥適，後者因未能及時審酌上訴人於案發
      後，已經於110 年10月5 日與被害人達成和解，一次賠償
      12000 元，並已給付完畢，此有和解書在卷可憑（同上偵
      17759 號卷第30頁），導致其量刑基礎已有變動，並影響
      沒收犯罪所得之諭知與否（此另如後述），則尚有未恰。
（四）上訴人以其已經和被害人和解、自己與母親的健康狀況均
      不佳，家境並不富裕，原審量刑過重等相同理由，先後提
      起上訴，並提出其中低收入戶證明與身心障礙證明各1 份
      為證，茲查：
　  1.上訴駁回部分：　
　　　按量刑輕重，係事實審法院得依職權自由裁量之事項，苟
      已斟酌刑法第57條各款所列情狀而未逾越法定刑度，不得
      遽指為違法，最高法院72年台上字第6696號、75年台上字
      第7033號判決可資參照，茲查，原審（110 年度士簡字第
      615 號）審酌全案情節，並考量上訴人事後已經與被害人
      和解，而量處上訴人前述罪刑，核無明顯失出失入，或逾
      越法定刑度之情事，應屬妥適，上訴人所稱之家境與健康
      狀況，尚不足動搖原審量刑之基礎，所稱已經和解等語，
      則已經原審於量刑時一併審酌在內，是故，上訴人指稱原
      審量刑過重云云，為無理由，應予駁回。
　　2.撤銷改判部分：　
　　　原審（110 年度湖簡字第329 號）基於同上認定，量處上
      訴人上述罪刑，並諭知沒收、追徵上訴人該次犯罪之犯罪
      所得，雖非無見，然原審未及斟酌上訴人事後已經與被害
      人達成和解，賠償被害人12000 元一節，其量刑已難謂為
      允當，復因上訴人已經賠償12000 元給被害人，此一金額
      高於上訴人兩次行竊加總之犯罪所得，等如已經將其全數
      犯罪所得合法發還給被害人，參照刑法第38條之1 第5 項
      規定，應不需再予沒收或追徵，故原審宣告沒收其犯罪所
      得，亦有不當，以上或為上訴人所指摘，或為本院職權所
      見，是原審判決既有如上瑕疵，無法維持，自應由本院撤
      銷改判，爰審酌上訴人之前並無財產犯罪一類前科，有臺
      灣高等法院被告前案紀錄表可考，此次行竊雖有不該，惟
      所竊得之商品價值僅1922元，金額不高，犯後坦承犯行，
      復已與被害人達成和解，另斟酌上訴人之年齡智識、生活
      經驗、家庭與經濟情況及其他一切情狀，量處如主文第二
      項所示之刑，並諭知易科罰金之折算標準，以示懲儆。上
      訴人該次竊得之商品固屬其犯罪所得，惟金額僅1922元，
      即便加計其另一次竊得之商品總金額1744元，也未超過上
      訴人已經賠償之12000 元，故應認此部分犯罪所得，也已
      合法發還給被害人，參酌刑法第38條之1 第5 項規定，即
      無須再行沒收或追徵，附此敘明。
　　3.定應執行刑：　　　
　　　上訴人共犯兩罪，應併合處罰，考量其兩次犯罪之時間密
      接，兩次行竊均係同一個被害人，不法所得的總和有限，
      整體評價上犯罪情節尚稱輕微，而其人格、家境與素行等
      有關行為人之量刑因子部分，因重複評價，有過度放大其
      重要性之虞，另斟酌上訴人接受刑罰矯正之必要性與適應
      性，而就其所犯上開2 罪，合併定應執行刑如主文第4 項
      所示，並諭知易科罰金之折算標準。
（五）緩刑：
　　　末查，上訴人前曾因酒醉駕車之公共危險案件，經本院以
      102 年度士交簡字第744 號判決判處有期徒刑5 月確定，
      102 年12月26日易科罰金執行完畢後，未曾再因故意犯罪
      受有期徒刑以上刑之宣告，有上引前案紀錄表可考，迄今
      已逾5 年，此次一時失慮，致罹刑典，經此偵審教訓，應
      知警惕而無再犯之虞，參酌被害人在偵查中即表示已經和
      解不再追究，也同意檢察官職權予以不起訴等語，有公務
      電話紀錄在卷可查（同上偵17759 號卷第24頁），本院因
      認上開宣告刑以暫不執行為當，爰予上訴人緩刑2 年，以
      勵自新。
據上論斷，應依刑事訴訟法第455 條之1 第1 項、第3 項、第36
8 條、第369 條第1 項前段、第364 條、第299 條第1 項前段，
刑法第320 條第1 項、第41條第1 項前段、第51條第6 款、第74
條第1 項第2 款，刑法施行法第1 條之1 第1 項，判決如主文。
本案經檢察官陳銘鋒、陳彥章聲請簡易判決處刑，檢察官馬凱蕙
到庭執行職務。
中　　華　　民　　國　　111 　年　　5 　　月　　11　　日
　　　            刑事第九庭審判長法  官  李育仁
                                  法  官  蘇怡文
                                  法  官  陳彥宏  
以上正本證明與原本無異
本件不得上訴。
                              　　書記官  李文瑜 　   
中　　華　　民　　國　　111 　年　　5 　　月　　12　　日
附錄本案所犯法條全文
刑法第320條
意圖為自己或第三人不法之所有，而竊取他人之動產者，為竊盜
罪，處 5 年以下有期徒刑、拘役或 50 萬元以下罰金。
意圖為自己或第三人不法之利益，而竊佔他人之不動產者，依前
項之規定處斷。
前二項之未遂犯罰之。